【裁判字號】    95,上訴,570
【裁判日期】    950509
【裁判案由】    毒品危害防制條例
【裁判全文】
臺灣高等法院臺中分院刑事判決         95年度上訴字第570號
上  訴  人
即  被  告  乙○○
      （原名楊德通）
                      4樓
上列上訴人因毒品危害防制條例案件，不服臺灣臺中地方法院95
年度訴字第199號中華民國95年2月10日第一審判決（起訴案號：
臺灣臺中地方法院檢察署94年度毒偵字第5565號），提起上訴，
本院判決如下：
    主  文
上訴駁回。
    事  實
一、乙○○（原名楊德通）前有多次施用毒品前科，曾因施用毒
    品案件，經臺灣臺中地方法院裁定移送強制戒治，於民國（
    下同）91年11月16日執行完畢釋放。復因施用毒品案件，經
    同院合併判處有期徒刑1年4月確定，甫於94年2月20日假釋
    期滿執行完畢，猶不知戒絕，竟於前案強制戒治執行完畢釋
    放後之5年內，基於施用第一級毒品海洛因之犯意，於94 年
    8月3日中午，在臺中縣大里市○○○街32號四樓住處，將海
    洛因摻入香菸內施用。嗣於94年8月4日下午5時許，在上開
    住處為警查獲。
二、案經
    理  由
一、上開事實，業據上訴人即被告（以下簡稱被告）乙○○於原
    審及本院審理中均坦承不諱，且其為警查獲後，經警採尿送
    驗結果，呈海洛因代謝物嗎啡陽性反應，有中山醫學大學附
    設醫院藥物濫用檢測中心出具之尿液檢驗報告一份附卷可稽
    ，足見被告自白與事實相符，堪以採信。又被告前因施用毒
    品案件，經臺灣臺中地方法院裁定移送強制戒治，於91年11
    月16日執行完畢釋放，亦有卷附臺灣高等法院被告前案紀錄
    表在卷，其於前案強制戒治執行完畢釋放後五年內再犯施用
    第一級毒品罪，事證明確，被告犯行堪以認定。
二、按海洛因係毒品危害防制條例第2條第2項第1款所列之第一
    級毒品，不得非法施用。核被告所為，係犯毒品危害防制條
    例第10條第1項之施用第一級毒品罪。其因施用而持有海洛
    因毒品之低度行為，為施用之高度行為所吸收，不另論罪。
    查被告前因施用毒品案件，經臺灣臺中地方法院合併判處有
    期徒刑1年4月確定，甫於94年2月20日假釋期滿執行完畢，
    有上開前案紀錄表在卷足憑，其受有期徒刑執行完畢後5年
    內再犯本件有期徒刑以上之罪，為累犯，應依刑法第47條規
    定，加重其刑。原審審酌被告前有多次施用毒品危害防制條
    例前科，且經觀察勒戒、強制戒治後，仍無法斷絕其施用毒
    品惡習，及其犯罪後之態度等一切情狀，量處有期徒刑1月2
    月，堪稱妥適，並無量刑畸重之情事，被告上訴意旨，指摘
    原判決量刑過重，為無理由，應予駁回。
據上論結，應依刑事訴訟法第368條，判決如主文。
本案經檢察官甲○○到庭執行職務。
中    華    民    國    95    年    5    月     9     日
            刑事第十庭  審判長法  官  林  照  明
                              法  官  蔡  名  曜
                              法  官  唐  光  義
上列正本證明與原本無異。
如不服本判決應於收受送達後十日內向本院提出上訴書狀，其未
敘述上訴之理由者並得於提起上訴後十日內向本院補提理由書（
均須按他造當事人之人數附繕本）。
                              書記官  王  麗  珍
中    華    民    國    95    年    5    月  11       日
                                                      Ａ


司法院資訊處製作；財團法人民間司法改革基金會備份。
